# 请教陈版主！关于股份回购义务形成的资本公积负数后期如何处理的问题。

提问人：c 小装 时间：2023-06-07 17:13:40
请教陈版主！！！ 股东回购义务产生的资本公积-股本溢价负数（主要原因是对赌方
从老股东手上购买发行人股份，但是最终由发行人承担回购义务），该负数在以后期间如何消除？还是一直会在报表中留存？

回答人：chenyiwei
1 、如果最终回购义务解除的（或者由大股东等其他方履行了回购义务，且后续不再要求本企业回购的），则在回购义务解除时终止确认相关负债，转入资本公积处理。这样就可以将资本公积的负数消除。
2 、如果最终由本企业履行了回购义务的，因为公司不可能长期持有自身股份（参见《公司法》第 142 条关于股份回购的规定），因而后续需进行减资处理。在减资时，因为无需支付减资款，所以减少的实收资本均转入资本公积，但很可能仍无法完全消除该项资本公积负数。无法消除的资本公积负数代表本企业向股东的一项权益分配。